【裁判字號】    98,易,876
【裁判日期】    981217
【裁判案由】    詐欺等
【裁判全文】
臺灣苗栗地方法院刑事判決              98年度易字第876號
公  訴  人  臺灣苗栗地方法院檢察署檢察官
被      告  丙○○
上列被告因詐欺等案件，經檢察官提起公訴（98年度偵字第4861
號、第4511號），因被告於準備程序中就被訴事實為有罪之陳述
，經本院合議庭裁定由受命法官獨任進行簡式審判程序，本院判
決如下：
    主    文
丙○○犯幫助詐欺取財罪，處有期徒刑參月，如易科罰金，以新
臺幣壹仟元折算壹日。又犯恐嚇危害安全罪，處有期徒刑參月，
如易科罰金，以新臺幣壹仟元折算壹日。應執行有期徒刑肆月，
如易科罰金，以新臺幣壹仟元折算壹日。
    犯罪事實及理由
一、犯罪事實：
  (一)丙○○明知金融機構帳戶係個人理財之重要工具，關係個人
    財產、信用之表徵，如將之交付予不熟識之人使用，可能幫
    助詐騙集團向他人詐財，而有供作財產犯罪用途之可能，且
    明知一般人取得他人金融機構帳戶資料之目的在於取得贓款
    及掩飾犯行不易遭人追查，竟仍不違本意而基於幫助他人詐
    欺取財之未必故意，於民國96年8 月1 日至11日間某日，將
    其向日盛國際商業銀行（以下簡稱日盛商銀）新竹分行所申
    辦之帳號00000000000000號帳戶存摺、提款卡及提款密碼等
    物，交付予年籍、姓名均不詳之詐騙集團成員使用。該不詳
    年籍、姓名之詐騙集團成員取得上揭之金融機構帳戶資料及
    密碼後，遂基於意圖為自己不法所有之犯意聯絡，由詐騙集
    團成員中之1 名自稱「欣」之女子，於96年8 月11日16時許
    ，透過網際網路連結至某網站之聊天室與乙○○聊天，並向
    乙○○佯稱其可與乙○○援交，惟為確認乙○○之身分，故
    要求乙○○至銀行自動提款機操作確認云云，致乙○○陷於
    錯誤，遂依對方之指示，於96年8 月11日20時4 分許，匯款
    新臺幣17983 元至丙○○上開帳戶內。嗣經乙○○發覺有異
    報警後，始循線查獲。（即事實一）
  (二)丙○○係甲○○前夫之弟，2 人原為叔嫂關係而向來不睦，
    詎丙○○於98年8 月25日16時40分許，因在苗栗縣竹南鎮○○街長青公園遇見甲○○，遂基於恐嚇危害安全之犯意，而
    向甲○○恫稱「要不是在分局旁邊，我早就把你打死了（台
    語）」等語，以此加害生命、身體之事恐赫甲○○，致使甲○○心生畏懼。嗣經甲○○報警處理而查獲上情。（即事實
    二）
  (三)案經新竹市警察局第二分局報告苗栗地方法院檢察署檢察官
    、甲○○訴由苗栗縣警察局竹南分局報告臺灣苗栗地方法院
    檢察署檢察官偵查起訴。
二、證據名稱：
  (一)事實一部份：
  1.認定犯罪事實所憑之證據：
  (1)證人即乙○○於警詢之證述：證明於96年8 月11日16時許，
    因遭詐騙集團以如事實一所示之方式詐騙，並於同日即匯款
    17983 元至被告丙○○所申辦之日盛商銀新竹分行帳戶內之
    事實。
  (2)乙○○匯款之交易明細表：證明乙○○於96年8 月11日20時
    4 分許，匯款17983 元至被告所申辦之日盛商銀新竹分行帳
    戶內之事實。
  (3)日盛國際商業銀行存款帳戶及信託帳戶相關業務往來申請書
    、活期存款印鑑卡、各項業務申請書、存戶往來各項事故申
    請書：證明日盛商銀新竹分行帳號00000000000000號之帳戶
    係由被告丙○○所申辦之事實，及其於98年8 月8 日申請印
    鑑變更之事實。
  (4)日盛國際商業銀行帳號00000000000000號帳戶歷史交易表：
    證明被告所申辦之上揭帳戶，確於96年8 月13日有由乙○○
    帳戶匯款之17983 元入帳之事實。
  2.上列證據核與被告丙○○自白相符（見本院卷98年11月26日
    審判筆錄第2 頁），本件事證已臻明確，被告幫助詐欺取財
    之犯行，洵堪認定，應予依法論科。
  (二)事實二部份：
  1.認定犯罪事實所憑之證據：
  (1)告訴人甲○○於警詢之證述：證明被告如事實二之被訴事實
    。
  2.上列證據核與被告丙○○自白相符（見本院卷98年11月26日
    審判筆錄第2 頁），本件事證已臻明確，被告恐嚇之犯行，
    洵堪認定，應予依法論科。
三、論罪科刑之理由：
  (一)罪名：
    核被告於事實一所為，係犯刑法第339 條第2 項、第30條第
    1 項之幫助詐欺取財罪。又被告於事實二所為，係犯刑法第
    305 條恐嚇危害安全罪。二者犯意各別、行為互殊，應予分
    論併罰。
  (二)量刑理由之說明：
    於事實一中被告係幫助真實姓名不詳之成年人或所屬詐欺集
    團成員犯詐欺取財罪，為幫助犯，依刑法第30條第2 項之規
    定，按正犯之刑減輕之。爰審酌被告於此詐欺集團犯案猖獗
    ，利用人頭帳戶存提詐財贓款之事迭有所聞之際，仍提供自
    己所有之金融機構帳戶予犯罪集團從事詐騙行為，其所為將
    使被害人尋求救濟及檢警追查犯罪均趨於困難，嚴重影響社
    會秩序，並實際造成被害人乙○○之財產損失，又僅因與甲○○素來不睦，即任意以言詞恐嚇危害他人生命、身體安全
    ，實應嚴懲重罰，惟衡酌被告於本案審理中，對事實一及事
    實二之行為始終坦承犯行，節省有限之司法資源，犯後態度
    尚佳，復衡酌其犯如事實一所示幫助詐欺之犯行時，並無取
    得任何對價，僅一時失慮而罹刑罰，復參酌被告生活狀況、
    品行、犯罪之手段、動機、智識程度為國中畢業及公訴人請
    求量處適當刑度等一切情狀，爰就事實一及事實二之犯行，
    分別量處如主文所示之刑，並諭知易科罰金之折算標準，並
    定其應執行刑。。
四、應適用之法條：
  (一)刑事訴訟法第273 條之1 第1 項、第299 條第1 項前段、第
    310 條之2 、第454 條第1 項。
  (二)刑法第305 條、第339 條第2 項、第30條。
  (三)刑法第41條第1 項前段、第51條第5款。
  (四)刑法施行法第1 條之1 。
五、本判決係依刑事訴訟法第310 條之2 、第454 條第1 項製作
    ，依法僅記載當事人欄、主文、犯罪事實、證據名稱以及應
    適用之法條，其中犯罪事實部分，依同法第308 條之修正立
    法理由，亦僅記載犯罪構成要件事實，關於刑罰加重事由（
    含累犯在內）免予記載（法院辦理刑事訴訟案件應行注意事
    項第144 點參照），但仍於主文予以表明，並於應適用之法
    條欄予以引用。如不服本判決，應於判決送達之日起10日內
    ，向本院提起上訴。
本件經檢察官洪清秀到庭執行職務。
中    華    民    國    98    年    12    月    17    日
                  刑事第二庭法  官  林靜雯
以上正本證明與原本無異。
如不服本判決，應於判決送達後10日內向本院提出上訴狀（應抄
附繕本），其未敘述上訴理由者，應於上訴期間屆滿後20日內補
提理由書狀於本院，上訴於臺灣高等法院臺中分院。告訴人或被
害人如對於本判決不服者，應具備理由請求檢察官上訴，其上訴
期間之計算係以檢察官收受判決正本之日期為準。
                            書記官  劉千瑄
中    華    民    國    98    年    12    月    17    日
附錄：本判決論罪科刑法條
中華民國刑法第305 條：
以加害生命、身體、自由、名譽、財產之事恐嚇他人致生危害於
安全者，處2 年以下有期徒刑、拘役或300 元以下罰金。
中華民國刑法第339 條：
意圖為自己或第三人不法之所有，以詐術使人將本人或第三人之
物交付者，處5 年以下有期徒刑、拘役或科或併科1000元以下罰
金。
以前項方法得財產上不法之利益或使第三人得之者，亦同。
前二項之未遂犯罰之。
中華民國刑法第30條：
幫助他人實行犯罪行為者，為幫助犯。雖他人不知幫助之情者，
亦同。
幫助犯之處罰，得按正犯之刑減輕之。


司法院資訊處製作；財團法人民間司法改革基金會備份。
